# 求助陈版主，研发试制品会计处理的疑问。

提问人：liuweisheng 时间：2023-01-02 15:16:
研发过程中产生的试制品，本公司进行出售。
对于收入：
借：应收账款
贷：其他业务收入
对于成本：
借：其他流动资产
贷：研发费用
借：其他业务成本
贷：其他流动资产
这样处理是否正确，谢谢版主解惑。

回答人：chenyiwei
按照解释 15 号第一条的要求，对于研发试制品的销售也可以确认收入和成本（认为属于日常活动），因此研发试制品在完成入库时也是列入存货（如库存商品），而不是其他流动资产。
其成本包括形成该试制品所发生的料工费等各项耗费（不含在研中的无形资产的摊销）。